【裁判字號】    98,審訴,158
【裁判日期】    980430
【裁判案由】    偽造文書等
【裁判全文】
臺灣士林地方法院宣示判決筆錄         98年度審訴字第158號
公  訴  人  臺灣士林地方法院檢察署檢察官
被      告  甲○○
選任辯護人  江仁成律師
上列被告因偽造文書案件（起訴案號：97年度偵續字第46號），
於中華民國98年4 月30日上午10時40分許，在本院刑事第2 法庭
宣示判決，出席職員如下：
          法  官  王沛雷
          書記官  吳尚文
法官起立朗讀判決主文、犯罪事實要旨、處罰條文及告以上訴限
制、期間並提出上訴狀之法院，且諭知記載其內容：
一、主  文：
    甲○○所犯如附表一、二所示之罪，各處如附表一、二所示
    之刑。應執行有期徒刑陸月，如易科罰金以新臺幣仟元折
    算壹日。緩刑年。並應給付乙○○新臺幣捌拾萬元。給付
    期限：除調解成立時當場給付新臺幣拾伍萬元外，餘款自
    民國九十八年六月二十八日起，按月於每月二十八日以前給
    付乙○○新臺幣壹萬伍仟元（共三十期）。
二、犯罪事實要旨：
    甲○○於民國94年2 月20日及同年10月10日，分別召集1 組
    互助會，自任會首，每會會款均為新臺幣（下同）2 萬元，
    採內標方式，開標地點在臺北市大同區○○○路○ 段18巷36
    號1樓 ，第1 會含會首計37會，每月20日開標，每3 個月於
    5 日加標1 次，會期自94年2 月20日起至96年5 月5 日止；
    第2 會含會首計41會，每月10日開標，每3 個月於25日加標
    1 次，會期自94年10月10日起至97年4 月20日止。詎甲○○
    竟基於行使偽造私文書及詐欺之犯意，未得會員李春梅、陳
    素卿、羅桂香等人同意或授權，擅自冒用李春梅、陳素卿、
    羅桂香之名義，自行填寫標單而得標，致參加上開互助會之
    活會會員均陷於錯誤，因此給付會款予甲○○ (詐得金額之
    計算方式均詳如附表一、二之說明），足生損害於李春梅、
    陳素卿、羅桂香及乙○○、胡秀珠、胡玉環等互助會活會會
    員。嗣甲○○於96年3 月20日倒會，乙○○經與其他互助會
    會員聯繫後，始查悉上情。
三、處罰條文：
    刑法第216 條、第220 條第1 項、第210 條、第339 條第1
    項、第55條、第51條第5 款、第74條第1 項第1 款、第2 項
    第3 款，刑法施行法第1 條之1 第1 項，中華民國96年罪犯
    減刑條例第2 條第1 項第3 款、第7 條、第10條。
四、附記事項：
  1.檢察官起訴被告犯罪事實之詐取金額部分，以96年3 月20日
    為停標日，附表一之第1 會以停標日往前回溯3 會、附表二
    之第2 會以停標日往前回溯1 會計算其詐取金額，且標息均
    以對被告最有利之最高標息5000元計算，更正被告分別詐得
    如附表一、二詐得金額欄所示之金額總計新臺幣為61萬5000
    元。
  2.被告與告訴人乙○○於98年4月16日本院第2法庭試行調解成
    立，並應按調解成立內容給付告訴人。倘有不履行之情形，
    情節重大者，檢察官得聲請法院撤銷緩刑之宣告。又被告已
    與其他被害人另行達成和解，併此敘明。
  3.被告之上開犯行，如附表一、二各編號所示之犯罪時間均在
    96年4 月24日以前，符合中華民國96年罪犯減刑條例有關減
    刑之規定，爰分別依該條例第2 條第1 項第3 款之規定減其
    刑期2 分之1 ，並依刑法第51條第5 款之規定，就減刑後之
    刑度定其應執行刑，均諭知易科罰金之折算標準，併予說明
    。
五、協商判決除有刑事訴訟法第455 條之4 第1 項第1 款於本訊
    問程序終結前，被告撤銷協商合意或檢察官撤回協商聲請者
    ；第2 款被告協商之意思非出於自由意志者；第4 款被告所
    犯之罪非第455 條之2 第1 項所定得以協商判決者；第6 款
    被告有其他較重之裁判上一罪之犯罪事實者；第7 款法院認
    應諭知免刑或免訴、不受理者情形之一，及違反同條第2 項
    「法院應於協商合意範圍內為判決；法院為協商判決所科之
    刑，以宣告緩刑或2 年以下有期徒刑、拘役或罰金為限」之
    規定者外，不得上訴。
六、如有前項得上訴之情形者，得自收受判決送達之日起10日內
    ，向本院提出上訴書狀，上訴於第二審法院。
中    華    民    國    98    年    4     月    30    日
                  刑事第一庭    法  官  王沛雷
以上正本證明與原本無異。
                                  書記官  吳尚文
中    華    民    國    98    年    4     月    30    日
附表一：被告甲○○冒標情形明細表（第一會）
┌──┬──────┬────┬────┬────────────┬──────────────┐
│編號│冒標時間    │冒標會期│標息金額│詐得金額（新臺幣：元）  │裁判主文                    │
│    │            │        │        │                        │                            │
├──┼──────┼────┼────┼────────────┼──────────────┤
│1   │96年2月5日  │33      │5000元  │(20,000-0000)X(37-32+1) │行使偽造私文書，足以生損害於│
│    │            │        │        │=90,000                 │他人，處有期徒肆月，如易科罰│
│    │            │        │        │                        │金以新臺幣仟元折算壹日，減│
│    │            │        │        │                        │為有期徒刑貳月，如易科罰金以│
│    │            │        │        │                        │新臺幣仟元折算壹日。      │
├──┼──────┼────┼────┼────────────┼──────────────┤
│2   │96年2月20日 │34      │同  上  │(20,000-0000)X(37-32+2) │行使偽造私文書，足以生損害於│
│    │            │        │        │=105,000                │他人，處有期徒肆月，如易科罰│
│    │            │        │        │                        │金以新臺幣仟元折算壹日，減│
│    │            │        │        │                        │為有期徒刑貳月，如易科罰金以│
│    │            │        │        │                        │新臺幣仟元折算壹日。      │
├──┼──────┼────┼────┼────────────┼──────────────┤
│3   │96年3月20日 │35      │同  上  │(20,000-0000)X(37-32+3) │行使偽造私文書，足以生損害於│
│    │            │        │        │=120,000                │他人，處有期徒肆月，如易科罰│
│    │            │        │        │                        │金以新臺幣仟元折算壹日，減│
│    │            │        │        │                        │為有期徒刑貳月，如易科罰金以│
│    │            │        │        │                        │新臺幣仟元折算壹日。      │
└──┴──────┴────┴────┴────────────┴──────────────┘
附表二：被告甲○○冒標情形明細表（第二會）
┌──┬──────┬────┬────┬────────────┬──────────────┐
│編號│冒標時間    │冒標會期│標息金額│詐得金額（新臺幣：元）  │裁判主文                    │
│    │            │        │        │                        │                            │
├──┼──────┼────┼────┼────────────┼──────────────┤
│1   │96年3月10日 │23      │5000元  │(20,000-0000)X(41-22+1) │行使偽造私文書，足以生損害於│
│    │            │        │        │=300,000                │他人，處有期徒肆月，如易科罰│
│    │            │        │        │                        │金以新臺幣仟元折算壹日，減│
│    │            │        │        │                        │為有期徒刑貳月，如易科罰金以│
│    │            │        │        │                        │新臺幣仟元折算壹日。      │
└──┴──────┴────┴────┴────────────┴──────────────┘
附錄本案論罪科刑依據之法條：
中華民國刑法第216 條
（行使偽造變造或登載不實之文書罪）
行使第210 條至第215 條之文書者，依偽造、變造文書或登載不
實事項或使登載不實事項之規定處斷。
中華民國刑法第220 條第1 項
（準私文書罪）
在紙上或物品上之文字、符號、圖畫、照像，依習慣或特約，足
以為表示其用意之證明者，關於本章及本章以外各罪，以文書論
。
中華民國刑法第210 條
（偽造變造私文書罪）
偽造、變造私文書，足以生損害於公眾或他人者，處5 年以下有
期徒刑。
中華民國刑法第339 條第1 項
（普通詐欺取財罪）
意圖為自己或第三人不法之所有，以詐術使人將本人或第三人之
物交付者，處5 年以下有期徒刑、拘役或科或併科1 千元以下罰
金。


司法院資訊處製作；財團法人民間司法改革基金會備份。
